【裁判字號】    92,訴,1837
【裁判日期】    920812
【裁判案由】    違反槍砲彈藥刀械管制條例
【裁判全文】
臺灣高雄地方法院刑事判決                        九十二年度訴字第一八三七號
    公  訴  人  臺灣高雄地方法院檢察署檢察官
    被      告  甲○○
    指定辯護人 本院公設辯護人  乙○○
右列被告因違反槍砲彈藥刀械管制條例等案件，經檢察官提起公訴（九十二年度偵字
第五八三三號），本院判決如左：
    主  文
甲○○未經許可，寄藏其他可發射子彈具有殺傷力之改造手槍，處有期徒刑壹年肆月
，併科罰金新臺幣伍萬元，罰金如易服勞役，以新臺幣玖佰元即銀元佰元折算壹日
。扣案之仿ＢＥＲＥＴＴＡ廠半自動手槍製造之玩具手槍改造之手槍壹枝（含彈匣壹
個，槍枝管制編號：0000000000號）、改造子彈捌顆、口徑零點六二ｍｍ
制式子彈壹顆及制式霰彈陸顆均沒收。
    事  實
一、甲○○明知槍、子彈為管制物品，非經中央主管機關許可，不得受託寄藏而持有
    之，竟於民國九十二年一月二十五日，在高雄縣鳳山市○○街一九八號住處，受
 朋友石耀文（由檢察官另案偵辦）之委託，未經許可，即代為保管可發射子彈具
    有殺傷力之仿ＢＥＲＥＴＴＡ廠半自動手槍製造之金屬玩具槍換裝土造金屬槍管
    及槍機而成之改造手槍一枝（含彈匣一個，槍枝管制編號：000000000
    0號）、由玩具槍用金屬彈殼加裝金屬彈頭改造而成具有殺傷力之改造子彈七顆
    、土造金屬彈殼加裝金屬彈頭改造而成具殺傷力之改造子彈四顆、口徑零點六二
    ｍｍ制式子彈一顆及制式霰彈六顆，並將之藏匿於其所有車號七一○○─ＦＡ號
    自用小客車駕駛座下，嗣於九十二年一月二十五日下午五時許，甲○○駕駛上開
    小客車行經高雄縣鳳山市○○街三十二號前為警查獲，扣得上開具有殺傷力之仿
    ＢＥＲＥＴＴＡ廠半自動手槍製造之金屬玩具槍改造手槍一枝（含彈匣一個）、
    具有殺傷力之改造子彈十一顆（試射三顆）、具有殺傷力之口徑零點六二ｍｍ制
    式子彈一顆及制式霰彈六顆，而查獲上情。
二、案經臺灣高雄地方法院檢察署檢察官自動檢舉偵查起訴。
    理  由
一、訊之被告甲○○矢口否認右揭受寄藏而持有改造手槍及子彈之犯罪事實，辯稱：
    是案外人石耀文之朋友綽號「阿彬」的人在高雄縣鳳山市○○街向我借車，「阿
 彬」將槍、彈放在我車上，我們去東門街打麻將，「阿彬」表示要出去，車子借
    他一下，結果警察就來了，槍、彈是阿彬放置的，並不是石耀文委託我寄藏的云
    云。
二、右揭犯罪事實，業據被告甲○○於警訊中坦承不諱，核與證人李偉然於警訊中證
    述之情節相符，被告係駕駛前開小客車搭載李偉然行經高雄縣鳳山市○○街三十
    二號前為警查獲，並有警員自車內扣得上開具有殺傷力之仿ＢＥＲＥＴＴＡ廠半
    自動手槍製造之金屬玩具槍改造手槍一枝（含彈匣一個）、具有殺傷力之改造子
    彈十一顆（試射三顆）、口徑零點六二ｍｍ制式子彈一顆及制式霰彈六顆扣案可
    資佐證。又上開扣案之槍、彈經送請內政部警政署刑事警察局鑑驗結果，(一)上開
    改造手槍一枝（槍枝管制編號：0000000000號），認係仿ＢＥＲＥＴ
    ＴＡ廠半自動手槍製造之金屬玩具槍換裝土造金屬槍管及槍機而成之改造手槍，
    機械性能良好，可擊發適用子彈使用，認具殺傷力；子彈七顆（試射二顆）係由
    玩具槍用金屬彈殼加裝金屬彈頭改造而成之子彈，四顆子彈（試射一顆）係土造
    金屬彈殼加裝金屬彈頭改造而成之子彈，經採樣試射，認均具有殺傷力，口徑零
    點六二ｍｍ制式子彈一顆及制式霰彈六顆，分別為制式子彈及制式霰彈，均認具
    有殺傷力，有該局九十二年五月一日刑鑑字第○九二○○三二八五三號鑑驗通知
    書及照片二十七張在卷足憑。被告於警訊中之自白與事實相符，自可採為論罪之
    依據。雖被告於本院審理中以前揭情詞置辯，惟查，被告於警訊中僅提及上開槍
    、彈係石耀文所委託寄藏，無隻字片語提及綽號「阿彬」之人，況被告係駕駛其
    所有之小客車為警查獲，並在該小客車駕駛座下扣得上開槍、彈，業據被告及證
    人李偉然於警訊中陳明，被告前開所辯，顯與其被警查獲之情形不符，顯係事後
    卸責之詞，不足採信。綜上所述，本件事證明確，被告犯行，堪以認定。
三、按扣案之槍枝屬槍砲彈藥刀械管制條例第四條第一項第一款所稱之其他可發射子
    彈具有殺傷力之槍砲；扣案之子彈，亦屬槍砲彈藥刀械管制條例第四條第一項第
    二款所稱具殺傷力之彈藥，依據同條例第五條之規定，非經中央主管機關許可不
    得持有之。是核被告甲○○受託寄藏前揭改造手槍一枝，所為係犯槍砲彈藥刀械
    管制條例第十一條第四項之未經許可寄藏可發射子彈具有殺傷力之改造手槍罪，
    又被告受託寄藏前揭改造子彈十一顆、制式子彈一顆、制式霰彈六顆，核其所為
    ，係犯槍砲彈藥刀械管制條例第十二條第四項之未經許可寄藏子彈罪。公訴人於
    起訴書雖認被告所為係犯同條例第十條第三項、第十一條第三項之罪嫌，惟按槍
    砲彈藥刀械管制條例第四條第一項第一款所謂模型槍，係指原設計非供殺敵、獵
    物，而使用特殊子彈，可供田徑比賽起始信號或供以嚇退野獸，或供射擊訓練等
    用途之金屬材質槍枝，非一般廠商為供觀賞或作樣品所製造之各類槍枝模型，亦
    非市售之各類玩具槍，此經內政部警政署刑事警察局八十五年十二月二十七日函
    示甚明，而本件槍枝鑑定結果認係仿ＢＥＲＥＴＴＡ廠半自動手槍製造之金屬玩
    具槍換裝土造金屬槍管及槍機而成之改造手槍，已如前述，故該槍枝應屬槍砲彈
    藥刀械管制條例第四條第一項第一款之其他可發射子彈具有殺傷力之槍枝，而非
    模型槍，又公訴人於起訴書之犯罪事實欄亦未述及被告受寄藏上開槍彈有何供自
    己或他人犯罪之意圖，亦未述及被告有何製造、販賣、運輸、轉讓、出租或出借
    模型槍及其他可發射金屬或子彈之具有殺傷力之槍枝之犯行，公訴人起訴法條容
    有未洽，惟起訴之基本事實同一，本院自應就起訴之犯罪事實，變更檢察官所引
    應適用之法條。又被告持有上開改造手槍、子彈為寄藏之當然結果，不另論以持
    有罪（最高法院七十四年臺上字第三四００號判例意旨參照）。被告以一行為同
    時寄藏可發射子彈具有殺傷力之改造手槍一枝及改造子彈十一顆、制式子彈一顆
    、制式霰彈六顆，係一行為觸犯數罪名，為想像競合犯，應從一重之未經許可寄
    藏可發射子彈具有殺傷力之改造手槍罪處斷。爰審酌被告未經許可寄藏上開改造
    手槍一枝及子彈十八顆，危害社會治安，對社會治安之威脅不輕，犯罪後未能坦
    認犯行，態度不佳，惟念未持上開改造手槍及子彈犯罪等一切情狀，酌情量處如
    主文所示之刑，並就罰金部分諭知易服勞役之折算標準。又扣案仿ＢＥＲＥＴＴ
    Ａ廠半自動手槍製造之金屬玩具槍改造手槍一枝（含彈匣一個）、改造子彈八顆
    （原扣得十一顆，試射三顆，剩餘八顆）係由玩具槍用金屬彈殼改造而成之子彈
    ，口徑零點六二ｍｍ制式子彈一顆及制式霰彈六顆，經送請內政部警政署刑事警
    察局鑑定結果，認均具有殺傷力，有內政部警政署刑事警察局九十二年五月一日
    刑鑑字第○九二○○三二八五三號鑑驗通知書一份在卷可參，屬違禁物，不問屬
    於犯人與否，應依刑法第三十八條第一項第一款規定宣告沒收。至內政部警政署
    刑事警察局鑑定時試射之改造子彈三顆，均已擊發而不具殺傷力，非屬違禁物，
    且非屬被告所有，爰不予宣告沒收。
據上論斷，應依刑事訴訟法第二百九十九條第一項前段、第三百條，槍砲彈藥刀械管
制條例第十一條第四項、第十二條第四項，刑法第十一條前段、第五十五條、第四十
二條第二項、第三十八條第一項第一款，現行法規所定貨幣單位折算新臺幣條例第二
條，罰金罰鍰提高標準條例第二條，判決如主文。
本案經檢察官郭昭吟到庭執行職務。
中      華      民      國    九十二    年      八      月     十二     日
                                  臺灣高雄地方法院刑事庭
                                      法  官    涂裕洪
右正本證明與原本無異。
如不服本判決，應於判決送達後十日內，向本院提出上訴狀。
                                      書記官    賴佳慧
中    華    民    國      九十二     年      八     月      十三      日
附錄：本案論罪科刑法條全文
槍砲彈藥刀械管制條例第十一條
未經許可，製造、販賣或運輸第四條第一項第一款所稱其他可發射金屬或
子彈具有殺傷力之各式槍砲者，處五年以上有期徒刑，併科新臺幣一千萬
元以下罰金。
未經許可，轉讓、出租或出借前項所列槍砲者，處三年以上十年以下有期
徒刑，併科新臺幣七百萬元以下罰金。
意圖供自己或他人犯罪之用，而犯前二項之罪者，處無期徒刑或七年以上
有期徒刑，併科新臺幣一千萬元以下罰金。
未經許可，持有、寄藏或意圖販賣而陳列第一項所列槍砲者，處一年以上
七年以下有期徒刑，併科新臺幣七百萬元以下罰金。
第一項至第三項之未遂犯罰之。
槍砲彈藥刀械管制條例第十二條
未經許可，製造、販賣或運輸子彈者，處一年以上七年以下有期徒刑，併
科新台幣五百萬元以下罰金。
未經許可，轉讓、出租或出借子彈者，處六月以上五年以下有期徒刑，併
科新台幣三百萬元以下罰金。
意圖供自己或他人犯罪之用，而犯前二項之罪者，處三年以上十年以下有
期徒刑，併科新台幣七百萬元以下罰金。
未經許可，持有、寄藏或意圖販賣而陳列子彈者，處五年以下有期徒刑，
併科新台幣三百萬元以下罰金。
第一項至第三項之未遂犯罰之。


司法院資訊處製作；財團法人民間司法改革基金會備份。
